臺灣高雄地方法院刑事判決　　　　　　　　　　　　九十三年度訴字第一四九九號
　　公　訴　人　臺灣高雄地方法院檢察署檢察官
　　被　　　告　乙○○
右列被告因搶奪案件，經檢察官提起公訴（九十三年度偵字第八三五六號），本院判
決如左：
    主  文
乙○○共同連續意圖為自己不法之所有，而搶奪他人之動產，累犯，處有期徒刑壹年
陸月。
    事  實
一、乙○○前因竊盜案件，於民國八十七年三月二十四日經本院以八十七年度少易
    字第一二號判處有期徒刑七月，緩刑三年，於八十七年五月四日確定；又因搶
    奪案件，於八十九年十月三十一日經本院以八十九年度訴字第一二八二號判處有
    期徒刑八月，經提起上訴，於臺灣高等法院高雄分院八十九年度上訴字第一七七
    三號審理中，於九十年二月七日撤回上訴確定；且經本院以九十年度撤緩字第
    三五號撤銷前開之緩刑；經入監執行前開後，接續執行前開，於九十一年
    四月三日縮短刑期假釋出監，所餘刑期交付保護管束，於九十一年六月三日保護
    管束期滿，以已執行論。
二、乙○○猶不知悔改，因需錢花用，於九十三年四月十七日與現役軍人甲○○（由
    軍事檢察官偵查中）相約見面後，共同謀議竊取他人車牌懸掛於機車上，再騎乘
    之以搶奪他人財物，亟圖於行搶時掩人耳目，避免為警循機車車牌查獲。
  (一)二人遂基於共同為自己不法所有之犯意聯絡，於同日上午九時許，共同騎乘甲○○向不知情之友人宋文彬借得之機車，在高雄縣鳳山市○○路灣頭南巷六十四號
    前，由乙○○持原放置在向宋文彬借得之機車上，客觀上足對人之生命、身體、
    安全構成威脅，具有危險性之扳手一支（未扣案），以之拆解辛○○所有之車牌
    號碼ＫＰ三—二五六號機車車牌之方式竊取該機車車牌一面得手，並將之改懸掛
    在甲○○向宋文彬借得之機車上。
  (二)隨後，二人基於意圖為自己不法所有之概括犯意聯絡，連續為下列搶奪行為：
  1.先由甲○○騎乘前開向宋文彬借得改懸掛車牌號碼ＫＰ三—二五六號車牌之機車
    ，後載乙○○行駛於屏東縣屏東市道路上，伺機尋找搶奪目標。同日十時許，行
    經屏東縣屏東市○○路三○五號前，見庚○○右肩背皮包一只甫關上車牌號碼Ｗ
    Ｌ—九二三五號自小客車車門，甲○○即騎乘前開機車趨近庚○○身後，由後載
    之乙○○趁庚○○不及防備之際，徒手搶奪庚○○背於右肩上之皮包一只得手，
    內有身分證、駕駛執照、安信、匯豐、中國信託、玉山銀行信用卡、中國商銀提
    款卡各一枚，ＮＯＫＩＡ牌六一三○型行動電話一具（含ＳＩＭ卡），現金新台
    幣（下同）八百元及美金八百元，得手後隨即騎乘機車逃逸。
  2.復承前開犯意，於同日十時五十分，改由乙○○騎乘前開機車後載甲○○，行經
    屏東縣屏東市○○○路四一二號「一車汽車精品百貨」前，見丙○○駕駛之賓士
    廠牌，車牌號碼九Ｓ—六八九九號自小客車右前座車門開啟停放在該址前，車門
    均未上鎖，有皮包一只放置在該自小客車右前座位，丙○○與「一車汽車精品百
    貨」負責人陳煌輝蹲在該自小客車右前座車門旁換腳踏墊及交談，乙○○即騎乘
    前開機車趨近該自小客車駕駛座，由後載之甲○○趁丙○○不及防備之際，下車
    開啟該自小客車左前座車門，徒手搶奪丙○○置於該自小客車右前座位之皮包一
    只得手，內有身分證、駕駛執照、健保ＩＣ卡、服務證、國泰銀行、中央信託局
    信用卡，現金一萬四千元百元及支票一紙，得手後隨即騎乘機車逃逸。
  3.再承前開犯意，於同日十一時許，換由甲○○騎乘前開機車後載乙○○行經屏東
    縣屏東市○○○路十三號前，見戊○○將皮包夾於左腋下徒步行走，甲○○即騎
    乘前開機車趨近戊○○身後，由後載之乙○○趁戊○○不及防備之際，徒手搶奪
    戊○○夾於左腋下之皮包一只得手，內有身分證、駕駛執照、行車執照、郵局存
    摺、印章各一枚，現金一萬多元，得手後隨即騎乘機車逃逸。
  4.其後，乙○○及甲○○將搶奪得之現金朋分花用殆盡，其餘搶奪得之物品及竊得
    之車牌號碼ＫＰ三—二五六號機車車牌一面均棄置在屏東縣萬丹鄉○○村○○街
    七八巷二二號旁排水溝內。經前開被害人報警處理，為警循線於九十三年四月二
    十一日十四時在高雄市○○區○○街與遼寧街口查獲乙○○及甲○○，乙○○隨
    後帶同警方在前開棄置處尋獲車牌號碼ＫＰ三—二五六號車牌一面（已發還辛○○），其餘物品則未尋獲，且扣得被告所有之黑色安全帽一頂。
三、案經高雄市政府警察局移送台灣高雄地方法院檢察署檢察官偵查起訴。
    理  由
一、右開事實，除搶奪自被害人庚○○之皮包內有ＮＯＫＩＡ牌六一三○型行動電話
    一具（含ＳＩＭ卡）及美金八百元、搶奪自被害人丙○○之皮包內有支票一紙外
    ，均據被告乙○○於警訊、偵查及本院審理中供承不諱。且查：
  (一)前開事實(一)部分：經證人即被害人辛○○證述其所有之車牌號碼ＫＰ三—二五六
    號機車停放處所及經警方通知始得知失竊之情節明確（見警卷），且與同案被告
    甲○○供述相符（見警卷），復有車輛竊盜、車牌失竊資料個別查詢報表—查詢
    車牌認可資料一份在卷可稽（見警卷），並有扣案已發還證人辛○○之前開車牌
    一面可資佐證，核與被告此部分自白一致，足見被告自白與事實相符，堪予採信
    。基此，前開竊盜犯行堪予認定。
  (二)前開事實(二)部分：
  1.前開事實(二)1.部分：證人即被害人庚○○證稱：九十三年四月十七日十時四十分
    許，在屏東縣屏東市○○路三○五號前，其甫關車牌號碼ＷＬ—九二三五號自小
    客車車門時，遭二名男子戴半罩式安全帽騎機車自背後搶奪所背之皮包，內有身
    分證、駕駛執照、安信、匯豐、中國信託、玉山銀行信用卡、中國商銀提款卡各
    一枚，ＮＯＫＩＡ牌六一三○型行動電話一具（含ＳＩＭ卡），現金八百元及美
    金八百元等語（見警卷）。
  2.前開事實(二)2.部分：證人即被害人丙○○證稱：九十三年四月十七日十時五十分
    ，其駕駛之車牌號碼九Ｓ—六八九九號自小客車停放在屏東縣屏東市○○○路四
    一二號「一車汽車精品百貨」前，車門未上鎖，右前座車門開啟，其所有之皮包
    一只放置在該自小客車右前座位，其與「一車汽車精品百貨」負責人陳煌輝蹲在
    該自小客車右前座車門旁換腳踏墊及交談，有二名男子騎機車接近，其中一名男
    子打開左前座車門將皮包搶走，皮包裡有身分證、駕駛執照、健保ＩＣ卡、服務
    證、國泰銀行、中央信託局信用卡，現金一萬四千元百元、及支票一紙等語（見
    警卷、本院卷第二四、四四、九十三年八月三日審理筆錄）；且有證人陳煌輝證
    稱當時搶奪情節與證人丙○○所證一致（見警卷）。
  3.前開事實(二)3.部分：證人即被害被害人戊○○證稱：九十三年四月十七日日十一
    時許，在屏東市○○○路十三號前行走，皮包夾於腋下，二名男子騎機車自背後
    接近，搶奪其夾於左腋下之皮包一只，內有身分證、駕駛執照、汽車行車執照、
    郵局存摺、印章各一枚，新台幣一萬多元等語（見警卷）。
  4.核諸證人庚○○、丙○○、陳煌輝及戊○○所證遭搶奪時地情節，與被告及同案
    被告甲○○所供一致，足見被告關於前開事實(二)1.2.3.之自白與事實相符，得以
    採信。則由證人庚○○、丙○○、陳煌輝及戊○○所證，足認證人庚○○、丙○○及戊○○三人分別遭搶奪之時間依序為該日十時四十分、十時五十分、十一時
    。至於被告固然否認證人庚○○遭搶之皮包內有行動電話一具（含ＳＩＭ卡）及
    證人丙○○遭搶之皮包內有支票一紙，惟此二部分分別經證人庚○○、丙○○證
    述明確，且惟衡諸被告供稱：該日搶奪得之三名被害人皮包，取其內現金朋分花
    用，其餘物品連同皮包均棄置在屏東縣萬丹鄉○○村○○街七八巷二二號旁排水
    溝內等語（見警卷、本院第四四、九十三年八月三日審理筆錄），顯見被告意在
    取得其中之現金，其餘物品則丟棄，則其於同日短時間內搶奪三只皮包，以皮包
    內多有夾層或內袋，裝置之個人物品多細瑣，若其未仔細翻找皮包內外，對於三
    只皮包內裝置之所有物品未必知之綦詳，致其對於證人庚○○遭搶之皮包內有行
    動電話一具（含ＳＩＭ卡）及證人丙○○遭搶之皮包內有支票一紙之情事，可能
    疏未察覺或遺忘，大有可能。是以，應以證人庚○○、丙○○所證為可採，足證
    其二人遭搶之皮包內確分別有行動電話一具（含ＳＩＭ卡）及支票一紙。
  5.再者，被告於警詢及偵查中供稱：第一件被害人是庚○○，第二件被害人是丙○○，第三件被害人是戊○○等語，第一、二件搶奪案件係同案被告甲○○騎乘機
    車，由其出手搶奪，第三件始由其騎乘機車，同案被告甲○○出手搶奪等語（見
    警卷、偵查卷第二頁）；而於本院調查、準備程序及審理中則始終供稱：第一件
    庚○○、第三件戊○○搶奪案件係同案被告甲○○騎乘機車，由其出手搶奪，第
    二件始由其騎乘機車，同案被告甲○○出手搶奪等語（見本院卷第二四、四四、
    九十三年八月三日審理筆錄），則其前後供述固有歧異。惟徵諸同案被告甲○○
    供稱：第一、二件搶奪案件係其騎乘機車，由被告出手搶奪皮包，被害人係徒步
    之女子，第三件由被告騎乘機車，其出手搶奪皮包，被害人係蹲在賓士自小客車
    右前座門旁女子，皮包置於右前座等語（見警卷、偵查卷第二頁），顯示同案被
    告甲○○所指之第三件搶奪案件係指證人丙○○遭搶之部分，且由其所供，核與
    被告於本院所供一致。準此而論，顯見被告於警詢、偵查中所指之第二件係指證
    人戊○○部分，而第三件始係指證人丙○○部分；而與在本院供述所指之第二件
    係指證人丙○○、第三件則指證人戊○○部分，有所不同，故而導致被告之供述
    有上開歧異。準此，被告歷次所供三件搶奪案件，其與同案被告甲○○分工之情
    事，實無二致，且與同案被告甲○○所供一致，足見被告自白核與事實相符，堪
    予採信。
  6.則依上情，前開搶奪犯行亦堪認定。
  (三)本件事證明確，被告犯行堪予認定，應依法論科。
二、論罪科刑
  (一)前開事實(一)部分：按扳手客觀上具有危險性，足以對人之生命、身體、安全構成
    威脅，具有危險性，為兇器之一種。又攜帶兇器竊盜，衹須行竊時，攜帶具有危
    險性之兇器為已足，而不以該兇器屬其本人所有為必要，從而無論係行為人事前
    攜往、或於現場取得後復持以行竊，僅須行為人於行竊之際攜帶作為工具，在客
    觀上已足對他人之生命身體構成威脅，具有危險性，即應成立刑法第三百二十一
    條第一項第三款之攜帶兇器竊盜罪（最高法院七十九年度台上字第五二五三號判
    例意旨及臺灣高等法院暨所屬法院八十八年十二月法律座談會意見參照）。被告
    與同案被告甲○○持放置於同案被告甲○○向友人宋文彬所借機車上之扳手一支
    ，竊取前揭機車車牌一面之行為，係犯刑法第三百二十一條第一項第三款之攜帶
    兇器竊盜罪。被告與同案被告甲○○就上開犯行間，有犯意聯絡及行為分擔，均
    為共同正犯。公訴意旨固疏未論及被告係持扳手一支竊取車牌一節，而認其係犯
    刑法第三百二十條第一項之普通竊盜罪，惟公訴檢察官於論告時已明確論述此節
    ，附此敘明。
  (二)前開事實(二)部分：
  1.按扳手客觀上具有危險性，足以對人之生命、身體、安全構成威脅，具有危險性
    ，為兇器之一種。且攜帶兇器搶奪，衹須搶奪時，攜帶具有危險性之兇器為已足
    ，而不以該兇器屬其本人所有為必要，從而無論係行為人事前攜往、或於現場取
    得後復持之，僅須行為人於搶奪之際攜帶作為工具，在客觀上已足對他人之生命
    身體構成威脅，具有危險性，即符合刑法第三百二十一條第一項第三款之規定，
    應論以刑法第三百二十六條之加重搶奪罪，如前所述。亦即此規定之立法意旨在
    於攜帶兇器行搶時對被害人具有之危險性；反之，如攜帶兇器行搶之態樣對於被
    害人並不構成危險性，自不應以此罪相繩。被告供稱：搶奪時騎乘之機車係向他
    人借的，機車上本放置扳手一支，偷完車牌後又放回機車上，行搶時未拿出來用
    ，機車要歸還等語（見本院九十三年八月三日審理筆錄），顯見被告為前開事實
    (二)犯行時，所騎乘之機車上確放置有兇器扳手一支，但此板手係所借機車車主原
    即擺放者。此外，尚無其他積極事證足認被告為本件搶奪犯行時係有意攜帶此扳
    手以使用之。再依被告所供：因騎乘機車搶奪，恐為警循車牌查獲，故竊取車牌
    等語，足見被告係以騎乘機車經過被害人時出手搶奪財物之方式行搶。則依此情
    ，即使被告於行搶騎乘之機車上攜帶有兇器，則在此行為態樣中，實難想像其有
    持之使用之可能性，亦即被告於騎乘機車經過被害人之剎那間出手行搶時，殊難
    想像其有取出機車上之兇器使用之餘裕。若此，則被告行搶時騎乘之機車上究否
    攜帶兇器，對於被害人造成之危險性並無不同。而至於被告為搶奪犯行，是否因
    防護贓物、脫免逮捕或湮滅罪證，而當場施以強暴脅迫者，論以準強盜罪，則係
    該當其他規定之問題，尚與為搶奪犯行時攜帶兇器無涉。況且，被告為本件搶奪
    犯行時所騎乘之機車係向他人所借，其上原放置有扳手，事後機車及其上之扳手
    仍須歸還，於此情形下，殊難期待借車者被告於搶奪前先將機車上所置之扳手取
    出，搶奪後復歸原位再與機車一併返還他人；再者，此情形與故意攜帶兇器搶奪
    者，顯然兩者主觀意思與行為態樣迥不相同，若均論以加重搶奪罪，恐有法律評
    價輕重失衡之虞。故於此情形，應非刑法第三百二十一條第一項第三款之立法意
    旨所欲規範者，而不應論以刑法第三百二十六條之加重搶奪罪。準此而論，本件
    被告為搶奪犯行時所騎乘之機車上固然放置有兇器扳手一支，但不應論以攜帶兇
    器加重搶奪罪。
  2.被告與同案被告甲○○騎乘機車搶奪證人庚○○、丙○○、戊○○之所為，係犯
    第三百二十五條第一項之普通搶奪罪。被告與同案被告甲○○就上開犯行間，有
    犯意聯絡及行為分擔，均為共同正犯。其二人先後三次搶奪犯行，時間緊接，方
    法相似，觸犯構成要件相同之罪名，顯係基於概括犯意反覆為之，應依連續犯規
    定，論以一罪，並加重其刑。
  (三)被告與同案被告甲○○竊取前揭車牌之目的係為圖懸掛於上開機車以逃避警方追
    緝之用，就所犯連續搶奪罪及攜帶兇器竊盜罪間，有方法目的之牽連關係，應依
    刑法第五十五條之規定，從情節較重之普通搶奪罪處斷，
  (四)被告前因竊盜案件，於八十七年三月二十四日經本院以八十七年度少易字第一二
    號判處有期徒刑七月，緩刑三年，於八十七年五月四日確定；又因前因搶奪案
    件，於民國八十九年十月三十一日經本院以八十九年度訴字第一二八二號判處有
    期徒刑八月，經提起上訴，於臺灣高等法院高雄分院八十九年度上訴字第一七七
    三號審理中，於九十年二月七日撤回上訴確定；且經本院以九十年度撤緩字第
    三五號撤銷前開之緩刑；經入監執行前開後，接續執行前開，於九十一年
    四月三日縮短刑期假釋出監，所餘刑期交付保護管束，於九十一年六月三日保護
    管束期滿，則因假釋期滿未經撤銷而以執行完畢論等情，此有本院被告院內索引
    卡紀錄表、台灣高等法院被告全國前案紀錄表及刑案資料查註紀錄表各乙份在卷
    可按，其受有期徒刑執行完畢，於五年以內再犯本件最重本刑為有期徒刑以上之
    罪，為累犯，應依刑法第四十七條之規定，加重其刑，並依法遞加之。
  (五)爰審酌被告甫因竊盜、搶奪案件入監執行，於九十一年四月三日縮短刑期假釋出
    監，於九十一年六月三日保護管束期滿，其素行非佳，且不知悔改，正值年輕力
    壯，不思以己力賺取生活所需，竟為搶奪他人財物而竊取車牌，亟圖逃避追緝以
    脫免罪責，且騎乘機車連續出手奪取他人財物，有致被害人跌倒拖行地面而受傷
    害之可能性，嚴重破壞社會治安及人身安全；惟念其搶得之財物價值尚非極鉅，
    且犯後坦承犯行，並考量其犯罪動機、目的、手段等一切情狀，量處如主文所示
    之刑。
  (六)至被告持之竊取證人辛○○所有之車牌號碼ＫＰ三—二五六號機車車牌一面之扳
    手一支（未扣案），係原即放置在同案被告甲○○向宋文彬借得之機車上一節，
    業據被告陳明在卷，則並無證據足資證明該支扳手係被告所有，故不予宣告沒收
    。另扣案之黑色安全帽一頂，係被告騎機車為前開搶奪犯行時所戴用，且為被告
    所有，亦據被告供承在卷，惟又供稱：係因依規定騎機車要戴安全帽而戴用等語
    。觀諸道路交通安全規則第八十八條第一項第五款明文「駕駛人及附載坐人均應
    戴安全帽。」及道路交通管理處罰條例第三十一條第六項明文「機器腳踏車駕駛
    人或附載座人未依規定戴安全帽者，處駕駛人新臺幣五百元罰鍰。」此為一般人
    熟知且多遵行之規定，則被告此番所供尚與常情無違，且又無證據足資證明被告
    戴用該頂安全帽係為本件犯行遮掩面貌之用，自尚難認係供本件犯行所用之物，
    亦不予宣告沒收。
三、告訴意旨另以：被告承前概括犯意聯絡，與不詳姓名年籍之男子，於九十三年四
    月九日十九時五十五分許，共同騎乘機車行經高雄市三民區○○○路二二六號前
    ，見告訴人己○○騎乘機車，手提袋置於機車腳踏板上，趁其不及防備之際，出
    手搶奪己○○之手提袋一只，內有身分證、行車執照、信用卡、金融卡各一枚及
    現金七百元等物，得手後騎車逃逸，因認被告此部分亦涉犯刑法第三百二十五條
    第一項之普通搶奪罪嫌等語。
  (一)按被告未經審判證明有罪確定前，推定其為無罪。犯罪事實應依證據認定之，無
    證據不得認定犯罪事實；又不能證明被告犯罪者，應諭知無罪之判決，刑事訴訟
    法第一百五十四條、第三百零一條第一項前段分別定有明文。又按刑事訴訟法上
    所謂認定犯罪事實之證據，係指足以認定被告確有犯罪行為之積極證據而言，如
    未能發現相當證據或證據不足以證明，自不能以推測或擬制之方法，以為裁判基
    礎，最高法院二十九年度上字第三一五號及四十年度台上字第八十六號分別著
    有判例可資參照。而認定不利於被告之事實，須依積極證據，苟積極證據不足為
    不利被告之認定時，即應為有利於被告之認定，更不必有何有利之證據；又認定
    犯罪事實所憑之證據，雖不以直接證據為限，間接證據亦包括在內，然而無論直
    接證據或間接證據，其為訴訟上之證明，須於通常一般之人均不致有所懷疑，而
    得確信其為真實之程度者，始得據為有罪之認定，倘其證明尚未達到此一程度，
而有合理之懷疑存在而無從使事實審法院得有罪之確信時，即應由法院為諭知被
    告無罪之判決，最高法院亦分別著有三十年度上字第八一六號及七十六年度台上
    字第四九八六號亦著有判例足參。亦即若證據資料在經驗科學上或論理法則上尚
    有對被告較為有利之存疑，而無從依其他客觀方法排除此項合理之可疑，即不得
    以此資料作為斷罪之基礎，且刑事訴訟制度受「倘有懷疑，即從被告之利益為解
    釋」、「被告應被推定為無罪」之原則所支配，故得為訴訟上之證明者，無論為
    直接或間接證據，須客觀上於一般人均不致有所懷疑而達於確信之程度者，始可
    據為有罪之認定，倘其證明尚未達於「確信」之程度，而有合理可疑存在時，即
    難據以為被告不利認定，換言之，在法律判斷上，即不能為被告有罪之認定。另
    告訴人之指訴，係以使被告受刑事訴追為目的，是其陳述是否與事實相符，仍應
    調查其他證據以資審認。
  (二)訊據被告自警詢起至本院審理中均堅決否認於右揭時地有何搶奪之犯行，辯稱其
    並無搶奪被害人己○○之財物等語。而本件告訴意旨認被告涉有刑法第三百二十
    五條第一項之搶奪犯行，無非係以告訴人己○○於警訊中之指認，為其論據。然
    查：
1.證人即告訴人己○○於警訊中指稱：伊當時騎機車，手提袋放在腳踏板，案發當
    時歹徒二人共騎乘一部機車，其中後載者從其背後搶伊皮包，得手後有回頭，對
    該名男子印象深刻，且指認被告即係該名後載搶皮包之人等語（見偵查卷第四六
    至四八頁）；於本院審理中指訴：其騎機車，包包放在腳踏板上，歹徒有三名男
    子，均頭戴半罩式安全帽，分騎二部機車，第一人騎車自其左邊經過指向伊，隨
    後就騎走，三、四分鐘後另二人騎機車自伊左邊經過，後載者出手搶走包包，得
    手後還回頭看伊，伊有看到其面貌，在場之被告即係出手行搶之人等語（見本院
    卷九十三年八月三日審理筆錄）。是以，由告訴人己○○所稱，其雖見該名出手
    搶奪者之面容，但如其所稱該名出手搶奪者既有戴半罩式安全帽，則對於該人之
    面容自有部分遮掩作用，故該人全部面容應無法為告訴人己○○所明確目見；又
    搶奪者既係自告訴人己○○身後騎乘機車經過行搶，則該出手行搶者與告訴人己○○擦身或近距離接觸之時間勢必相當快速、短暫，且告訴人己○○當時亦受到
    相當程度之驚嚇，未必明確記憶該人面容，故告訴人己○○是否確有看清楚該人
    之面容，不無疑問。況且，告訴人己○○九十三年四月九日二十時五十分第一次
    製作筆錄時並未指出所見之行搶者特徵等，迨至九十三年四月二十八日二十時四
    十分始在警局指認口卡相片，距事發之九十三年四月九日已時隔一個多月，該短
    暫擦身而過之記憶情形如何，本有疑問；再者，在警局係以提示口卡相片方式指
    認，並未指認本人，於本院審理中始當場指認被告，則提示之口卡照片造成提示
    之效果而導致誤認，不無可能。故告訴人己○○之指認，是否可信，誠有疑問，
    致難遽信。是由其證言，並無法逕以肯認被告係為該行搶之人。
  2.此外，復查無其他證據足資證明被告即為行搶告訴人己○○之人，亦未在其身上
    或住處扣得任何告訴人己○○遭搶之物品以資佐證，故告訴意旨認定被告涉犯此
    部分搶奪罪嫌所憑之證據，即未達通常一般人均不致有所懷疑，而得以確信其為
    真實之程度，則既缺乏相當之積極證據足以證明被告為此部分犯行，應認其此部
    分犯罪嫌疑不足，惟此部分既與前揭經起訴並由本院論罪科刑之部分時間緊接，
    方法相似，觸犯構成要件相同之罪名，而有連續犯之裁判上一罪之關係，自不另
    為無罪之諭知。
據上論斷，應依刑事訴訟法第二百九十九條第一項前段，刑法第二十八條、第五十六
條、第三百二十一條第一項第三款、第三百二十五條第一項、第五十五條、第四十七
條，罰金罰鍰提高標準條例第一條前段，判決如主文。
本案經檢察官丁○○到庭執行職務。
中      華      民      國      九十三      年     八    月     二十    日
                                  臺灣高雄地方法院刑事第七庭
                                        審判長法  官  曾逸誠
                                              法  官  陳月雯
                                              法  官  洪乙心
右正本證明與原本無異。
如不服本判決，應於判決送達後十日內，向本院提出上訴狀。
                                              書記官  沈  蘊
中    華    民    國      九十三      年      八      月    二十三      日
